【裁判字號】    92,簡上,23
【裁判日期】    920430
【裁判案由】    家暴傷害
【裁判全文】
臺灣臺北地方法院刑事判決                          九十二年度簡上字第二三號
    上  訴  人  乙○○
右列上訴人即被告因傷害案件，不服本院九十一年度簡字第三四０六號，中華民國九
十一年十月三十日第一審簡易判決（聲請簡易判決處刑案號：臺灣臺北地方法院檢察
署九十一年度偵字第一八一九七號）提起上訴，本院合議庭第二審判決如左：
    主  文
上訴駁回。
    事  實
一、乙○○與甲○○係夫妻，婚姻關係現仍存續中，屬家庭暴力防治法第三條第一款
    所稱之「家庭成員」；民國九十一年七月十二日零時三十分許，在臺北市○區○○街二三巷十一號四樓之一住處，乙○○為質問甲○○是否有拿取其行動電話電
    池一事，進而與甲○○發生口角後，乙○○遂基於傷害之故意，徒手抓住甲○○
    之右手，欲將之拖離座位至家中神像面前發誓，甲○○不從，乙○○便強行拉扯
    甲○○，在拉扯、掙扎中致甲○○受有右上臂（聲請簡易判決處刑書誤載為左上
    臂）瘀青壓痛（３ｘ２公分）、左腿瘀青（２ｘ２公分）、左腿壓痛（４ｘ３公
    分）、足踝瘀青腫（４ｘ４公分）之傷害，而對甲○○實施家庭暴力行為。
二、案經被害人甲○○訴由臺北市政府警察局文山第二分局移送臺灣臺北地方法院檢
    察署檢察官聲請以簡易判決處刑。
    理  由
一、訊據被告乙○○矢口否認有何傷害其妻即告訴人甲○○之犯行，辯稱：伊當天雖
    曾與告訴人發生爭執，但未拉扯或毆打告訴人；伊本來為行動電話電池之事要拉
    告訴人到神桌發誓，但還沒拉到告訴人就大喊「你打我」云云。惟查，右揭犯罪
    事實，業據告訴人指訴歷歷，且證人即被告與告訴人之子丙○○於本院九十二年
    二月二十六日訊問時證稱：當天晚上伊和妹妹、媽媽在主臥室看電視，爸爸叫妹
    妹去讀英文，媽媽就說電影快要結束了，何不看完，爸爸不肯就把強波器關掉，
    讓我們無法看電視，媽媽就跟爸爸要搖控器，但好像爸爸把它藏起來，為了這件
    事父母好像有吵架，伊記不太清楚，但並未動手動腳；後來好像是因為爸爸的行
    動電話電池不見，他認為是媽媽拿的，爸爸就到客廳質問媽媽，並要媽媽發誓，
    當時爸爸硬要把媽媽從藤椅拉起來到佛像前面，媽媽不肯，爸爸就強行要把媽媽
    拖起來，媽媽有掙扎得很激烈還是敵不過，然後爸爸打媽媽一巴掌，但被媽媽閃
    過，又打一巴掌，還是閃過，伊確實有看到上開情形等語甚詳，核與其在偵查中
    證稱：伊和媽媽在客廳聊天時，爸爸到客廳為了電池之事要媽媽發誓沒有拿，媽
    媽不肯，爸爸就拉媽媽的手拉她出來，後來二人開始吵，爸爸摑了二巴掌都被媽
    媽閃開等語相符，且對於被告與告訴人當天之爭執、攻擊及閃避等舉動情狀，均
    明確描述，顯非個人揣測或受誘之詞，足證被告於右揭時地確有與告訴人發生拉
    扯，其前開所辯尚不足採。此外，復有案發當日之驗傷診斷書一紙在卷可資證明
    被告拉扯告訴人之行為已導致告訴人受有傷害，本件事證明確，被告犯行堪以認
    定，應依法論科。至被告請求對伊及告訴人測謊、請社工查訪證明伊平日很顧家
    、請求調取告訴人之兄病歷證明告訴人有被害妄想症之基因等，經核均不影響本
    院上開判斷，又被告請求再次隔離訊問證人丙○○，惟因本院已於九十二年二月
    二十六日對證人丙○○進行隔離訊問，並給予被告詰問證人之機會，是被告上開
    調查證據之聲請經核均無調查之必要，併此敘明。
二、核被告所為，係犯刑法第二百七十七條第一項之傷害罪，並屬家庭暴力防治法第
    二條第二項之家庭暴力罪。被告於偵查中雖未自白，然本院原審認依現存之證據
    ，已足認定被告犯罪，乃依檢察官之聲請，不經通常審判程序，依刑事訴訟法第
    四百四十九條第一項前段、第四百五十四條第二項，家庭暴力防治法第二條第二
    項、（原審贅引刑法第十一條前段）、刑法第二百七十七條第一項、第四十一條
    第一項前段，罰金罰鍰提高標準條例第一條前段、第二條，判處被告拘役三十日
    ，如易科罰金，以三百元折算一日，其認事用法均無不當，量刑亦屬寬厚，被告
    仍執前詞，指摘原判決不當，非有理由，應予駁回。
本案經檢察官越方如到庭執行職務
中      華      民      國    九十二    年      四      月     三十    日
                                      臺灣臺北地方法院刑事第四庭
                                          審判長法  官  余 學 淵
                                                法  官  楊 晉 佳
                                                法  官  歐陽漢菁
右正本證明與原本無異。
本判決不得上訴。
                                                書記官  沈 芳 君
中      華      民      國    九十二    年      四      月     三十     日


司法院資訊處製作；財團法人民間司法改革基金會備份。
